* C:\Users\Keila\Documents\KEI UTN 2026\TdC2\tareas_semanales\TS2\FPBJ_butterO6_TS2_KEILAKORJ.asc
* Generated by LTspice 24.1.8 for Windows.
R1_1 N001 N003 1
R1_2 N004 N001 1
R1_3 N005 0 1
R1_4 N002 N005 0.068
C1_1 N004 0 1
C1_2 N002 N001 1
X§U1_1 N005 N004 N002 opamp Aol=100K GBW=10Meg
V1 N003 0 AC 1
X§USOS12 N006 N002 N006 opamp Aol=100K GBW=10Meg
C2_1 N011 N010 1
C2_2 N008 N012 1
R2_1 N007 N006 0.3379
R2_2 N008 N007 1
R2_3 N009 N007 1
R2_4 N010 N009 1
R2_5 N012 N011 1
R2_6 N011 N013 0.5056
R2_7 N013 0 1
X§U2_1 N007 N013 N009 opamp Aol=100K GBW=10Meg
X§U_2 N010 0 N011 opamp Aol=100K GBW=10Meg
X§U2_3 N012 0 N008 opamp Aol=100K GBW=10Meg
X§USOS23 N014 N008 N014 opamp Aol=100K GBW=10Meg
R3_1 Vo N015 1
R3_2 N016 N015 1
R3_3 N015 N014 1
C3_1 N015 0 5.7971
C3_2 Vo N016 0.1725
X§U3_1 N016 0 Vo opamp Aol=100K GBW=10Meg
.lib opamp.sub
.ac dec 2000 0.01 10
* Las normalizaciones de las 3 etapas son:\n \nSallen-key: Omega_z=R, donde R=R1=R2. Luego Omega_w0= 1/C', donde C=C1=C2\n \nKHN: Omega_z=R, donde R=R1=R2=R3=R4=R5. Luego Omega_w0=1/C', donde C=C1=C2\n \nMFB: Omega_z= R, donde R=R1=R2=R3. Luego Omega_w0= (C1'.C2')^{-1}, donde C1=(C2)^{-1}
* Para llegar a los 10dB las normalizaciones se mantuvieron todas iguales.\nLos ajustes se realizaron sobre el KHN unicamente.\nDonde en lugar de tener R=R1=R2=R3=R4=R5\nelegí R=R2=R3=R4=R5 y dejar a R1, R6, y R7 como distintas. Donde el ajuste de ganancia de la tranferencia cayó sobre R1\n \nAHORA ESTAN PUESTOS LOS VALORES PARA OBTENER 10dB CON R6= 0.5056.R7 Y R1=0.3379
.backanno
.end
