* C:\Users\Keila\Documents\KEI UTN 2026\TdC2\tareas_semanales\TS5\bonus2_ts5.asc
* Generated by LTspice 24.1.8 for Windows.
X§M1 N001 N002 N003 BS170
V1 N002 0 0 AC 0
V2 N003 0 AC 1
V3 N001 0 10
* Fuente de continua----> V3 para el drain
.SUBCKT BS170 1 2 3
M1 9 7 8 8 MM L=10u W=30u
D1 8 1 D_BODY
RG 2 7 10
RD 1 9 1.15
RS 3 8 0.15
CGS 7 8 24.5p
CGD 7 1 3.5p
DBODY 8 1 D_BD
.MODEL MM NMOS (
+ LEVEL = 3
+ VTO   = 2.1
+ KP    = 0.38
+ THETA = 0.08
+ VMAX  = 1.5e5
+ ETA   = 0.015
+)
.MODEL D_BODY D (
+ IS    = 1e-13
+ RS    = 0.1
+ N     = 1.0
+ BV    = 60
+ IBV   = 10u
+)
.MODEL D_BD D (
+ IS    = 1e-15
+ CJO   = 28p
+ VJ    = 0.8
+ M     = 0.5
+)
.ENDS BS170
.ac dec 100 1k 100Meg
* Para medir y11 e y21 ----> V1 1AC, V2 0AC\npara medir y12 e y22 ----> V1 0AC, V2, 1AC\n \nPara y11 ---> -I(V1), spice toma como positivo las corrientes salientes al nodo\npara y21 ---> -I(V2)\n \nPara Y12 ---> -I(V1)\nPara Y22 ---> -I(V2)
.backanno
.end
