* C:\Users\Keila\Documents\KEI UTN 2026\TdC2\tareas_semanales\TS3\con_GICS.asc
* Generated by LTspice 24.1.8 for Windows.
Ra Va Vi 1
Rb N002 N001 1
Cb Vo N002 0.6264
X§U1 N001 Va N001 opamp Aol=100K GBW=10Meg
V1 Vi 0 AC 1
R1a N007 Va 1
R3a N003 N004 1
R4a N008 N003 1
R5a 0 N008 1
C2a N004 N007 0.6265
X§U1a N004 Va N003 opamp Aol=100K GBW=10Meg
X§U2a N004 N008 N007 opamp Aol=100K GBW=10Meg
R1b N009 Vo 1
R3b N005 N006 1
R4b N010 N005 1
R5b 0 N010 1
C2b N006 N009 1.8238
X§U1b N006 Vo N005 opamp Aol=100K GBW=10Meg
X§U2b N006 N010 N009 opamp Aol=100K GBW=10Meg
* GIC correspondiente al L1a de la transferencia de orden 1.\n \nSe eligió Ra=R1a=R3a=R4a=R5a, siendo Ra la norma de impedancia
* GIC correspondiente al L1b de la transferencia de orden 1.\n \nSe eligió Rb=R1b=R3b=R4b=R5b, siendo Rb la norma de impedancia
.lib opamp.sub
.ac dec 2000 0.01 10
.backanno
.end
