* C:\Users\Keila\Documents\KEI UTN 2026\TdC2\tareas_semanales\TS4\desnormalizado_bonus.asc
* Generated by LTspice 24.1.8 for Windows.
R N002 Vi 1E3
C N002 0 82.12E-9
R1 N001 N003 1E3
R2 N004 N001 1E3
C1 N004 0 56.94E-9
C2 Vo N001 108.74E-9
X§U1 N003 N002 N003 opamp Aol=100K GBW=10Meg
X§U2 Vo N004 Vo opamp Aol=100K GBW=10Meg
V1 Vi 0 AC 1
.lib opamp.sub
.ac dec 200 1 100k
* Se dernormalizó por frecuencia donde la norma era: Omega_f=5000\nSe desnormalizo por impedancia donde la norma era: Omega_z=1k
.backanno
.end
